# 关于合并范围

提问人：dragonrising 时间：2014-03-16 10:40:31
甲公司有一全资子公司乙公司，后甲公司与丙公司签订对乙公司的增资扩股合同，扩股后甲公司持有乙公司股权0.1%，丙公司持有乙公司股权99.9%。扩股后，甲公司与丙公司签订远期股权受让合同，约定甲公司对乙公司生产经营享有主要决策权利，并按期支付丙公司的股权受让价款和维持费（维持费按未支付金额的9%/年计算）。问：甲公司是否还需要将乙公司纳入合并范围？

回答人：chenyiwei
还有： 4 、远期受让交易是否必然会发生的？受让价格如何确定，是否与受让时目标股权的公允价值相关？ 5 、丙公司在持有乙公司股权期间，是否可以享受分红权？如果可以享受的，在后续将股权转给甲公司时，受让价款中是否要扣除丙公司已从乙公司取得的股利？